【裁判字號】    89,簡上,77
【裁判日期】    890621
【裁判案由】    能源管理法
【裁判全文】
臺灣臺北地方法院刑事判決                          八十九年度簡上字第七七號
    上  訴  人
    即  被  告          甲○○.
右列上訴人因違反能源管理法法案件，不服本院新店簡易庭於中華民國八十九年一月
二十八日所為八十八年度店簡字第二六二號第一審判決（聲請簡易處刑案號八十八年
度偵字第一四二五七號），提起上訴，本院合議庭為第二審判決如左：
    主  文
上訴駁回。
甲○○緩刑參年。
    事  實
一、張英泰（經本院新店簡易庭判處罰金新台幣十萬元確定）係臺北縣新店市○○路
    一０六號未經登記之明達瓦斯車維修場負責人，自民國八十七年六月間起，明知
    液化石油氣係中央主管機關指定之能源產品，非經主管機關許可，不得經營銷售
    液化石油氣業務，詎其未經許可，竟擅自在上址維修場設置三噸裝儲氣槽一座、
    流量計二台及加氣槍二支，為不特定瓦斯動力營業小客車加氣，經營液化石油氣
    之銷售業務，平均每公斤新台幣九元。八十八年六月二十三日，由具犯意聯絡之
    甲○○在場代為銷售，嗣於同日下午三時三十分許，客戶黃清南駕駛ＭＡ∣九六
    九號營小客車進場添氣時，為警查獲，並扣得上開儲氣槽一座、流量計二台及加
    氣槍二支。
二、案經臺北縣警察局新店分局移送臺灣臺北地方法院檢察署檢察官偵查起訴。
    理  由
一、右揭事實除上訴人之自白外，並有證人黃清南於警訊時證訊甚詳，且有儲氣槽一
    座、流量計二台及加氣槍二支扣案可稽，本件事證明確，其犯行堪以認定。
二、核上訴人所為，係犯能源管理法第二十條之一、第六條第二項之罪，原審引用上
    開規定，及刑法第十一條前段、第二十八條、第三十八條第一項第二款、第四十
    二條第二項，罰金罰鍰提高標準條例第二條、現行法規所定貨幣單位折算新台幣
    條例第二條，判處上訴人罰金新台幣十萬元，罰金如易服勞役，以新台幣九百元
    即銀元三百元折算一日，其認事用法，均無違誤，量刑亦屬妥適，上訴意旨以量
    刑過重為由，非有理由，應予駁回。惟查被告未曾受有期徒刑以上刑之宣告，有
    臺灣高等法院檢察署刑案紀錄簡覆表一件在卷可徵，被告犯後已坦承犯行，態度
    良好，認為上訴人經此教訓後，應知警惕，當無再犯之虞，本院因認對上訴人所
    宣告之刑，以暫不執行為適當，爰併予宣告緩刑三年，以勵自新。
據上論斷，應依刑事訴訟法第四百五十五條之一第一項、第三項、第三百六十八條，
刑法第七十四條第一款，判決如主文。
本案經檢察官薛維平到庭執行職務
中    華    民      國        八十九     年    六    月     二十一      日
                                      臺灣臺北地方法院刑事第三庭
                                          審判長法  官  陳興邦
                法  官  劉台安
                                                法  官  陳德民
右正本證明與原本無異
本判決不得上訴
                                                書記官  楊秋鈴
中     華      民     國      八十九     年    六   月      二十一      日


司法院資訊處製作；財團法人民間司法改革基金會備份。
